臺灣板橋地方法院刑事判決　 　　　　　　　　　　　 九十三年度簡上字第四二號
　　上　訴　人
　　即　被　告　丙○○
右列上訴人即被告因侵占案件，不服本院九十二年度簡字第三六三七號中華民國九十
二年十二月二十三日第一審判決（聲請簡易判決處刑案號：九十二年度偵字第二０六
五一號）提起上訴，本院管轄第二審之合議庭判決如左：
    主  文
上訴駁回。
丙○○緩刑貳年。
    事  實
一、丙○○係設於臺北市○○○路○段一七一號六樓之三嘉業有限公司（下稱嘉業公
    司）離職員工，於民國九十年四月十五日，前往嘉業公司，欲向該公司負責人乙○○之弟甲○○借款週轉，經甲○○同意並交付附表編號五之支票乙紙；丙○○
    並向甲○○稱可代為借調現金，甲○○遂交付如附表編號一至四支票四紙予丙○○，授權其代為借調現金，惟經丙○○當場聯繫，並無所獲，丙○○即取走上開
    四紙支票並繼續為甲○○借調現金，嗣於九十年四月十八日，持附表編號三支票
    乙紙向吳麗娟借款十萬元，再於同年五月十日，持附表編號二、四支票各乙紙向
    許育禎借款共三十萬元後，因個人需款孔急，竟基於意圖為自己不法所有之概括
    犯意，連續將前開借款總計四十萬元均挪為己用而侵占入己，並全數花用殆盡。
    又丙○○為清償其妹積欠位在臺北縣板橋市○○路不詳名稱當舖四萬元債務，復
    承前意圖為自己不法所有之犯意，於同年五月中旬某日，持附表編號一支票乙紙
    向前開當舖辦理質押，以清償其妹所積欠之債務，而將該附表編號一支票乙紙侵
    占入己。嗣因乙○○發現附表編號二至四支票遭人提示，誤認支票遺失而掛失止
    付，始循線查知上情。
二、案經臺灣板橋地方法院檢察署檢察官自動檢舉聲請簡易判決處刑。
    理  由
一、訊據上訴人即被告丙○○固坦承甲○○交付附表編號二至四之支票予伊代為借調
    現金，伊將調得款項用以支付其父母醫藥費等情不諱，惟矢口否認有侵占附表編
    號一支票之犯行，辯稱：附表編號一支票上「丙○○」是甲○○寫的，是要借給
    伊的，並不是請伊代為借現的云云。惟查，附表編號一至四所示支票分別經上訴
    人持以向吳麗娟、許育禎借調現金及向前開當舖辦理質押，其中附表編號二至四
    之支票係上訴人前經甲○○委託代為借調現金，上訴人調得現款後即均挪為己用
    等事實，業據上訴人迭於警詢、偵訊、原審及本院審理時供承不諱，核與證人乙○○、甲○○、吳麗娟及許育禎分別於警詢、偵訊及本院九十一年度易字第二八
    三八號竊盜案件接受訊問時證述情節相符，復有臺北市票據交換所函影本二件、
    支票正反面影本四紙、退票理由單影本二紙、票據掛失止付通知書影本二紙、掛
    失止付票據提示人資料查報表影本乙件、遺失票據申報書影本乙份、上訴人書寫
    之信函影本乙紙、甲○○製作之「丙○○向嘉業有限公司借票記錄及各項後遺症
    所衍生訴訟記錄」暨支票存根影本乙份附卷可資佐證。至被告雖辯稱附表編號一
    之支票係甲○○借伊的云云，惟證人甲○○業於本院九十一年度易字第二八三八
    號竊盜案件接受訊問時證稱：（當庭提出支票存根影本六紙，包括附表編號一至
    五支票及發票人為上海商業儲蓄銀行南京東路分行，票號ＮＫＡ0000000
    號、面額二十萬元支票）丙○○跟我借的是十五萬元上海銀行支票，票號ＮＫＡ
    0000000號、面額二十萬元那張支票（即臺灣板橋地方法院檢察署九十一
    年度偵字第一一八一四號丙○○竊盜案件檢察官起訴書附表編號二所示支票）應
    該不是被告拿的，另外拿了四張支票請他去調現等語（見本院九十一年度易字第
    二八三八號丙○○竊盜案件九十二年四月十一日訊問筆錄、同年四月二十五日訊
    問筆錄）明確，核與上訴人於該竊盜案件訊問時供稱：甲○○有請我以附表編號
    一至四之支票（即同右起訴書附表編號一、三至五支票）去調現等情相符，則其
    嗣於本院審理時以前詞置辯，尚無足採。是本案事證明確，上訴人犯行堪以認定
    ，應予依法論罪科刑。
二、核上訴人所為，係犯刑法第三百三十五條第一項之侵占罪。其先後多次侵占犯行
    ，時間緊接，方法相同，所犯係犯罪構成要件相同之罪名，顯係基於概括犯意而
    為，為連續犯，應依刑法第五十六條規定論以一罪，並加重其刑。原審以上訴人
    犯罪事證明確，引用上開法條及刑事訴訟法第四百四十九條第一項、第三項、第
    四百五十四條第二項，刑法第五十六條、第三百三十五條第一項、第四十一條第
    一項前段，罰金罰鍰提高標準條例第一項前段、第二條，量處被告有期徒刑三月
    ，如易科罰金，以三百元折算一日，其認事用法均無違誤，量刑亦屬適當，上訴
    意旨猶執上開辯詞，提起上訴，指摘原判決不當，非有理由，應予駁回。惟查，
    上訴人前未曾受有期徒刑以上刑之宣告，有臺灣高等法院被告全國前案紀錄表乙
    件在卷可稽，犯後尚大致坦承犯行，且業與被害人嘉業公司負責人乙○○達成和
    解並約定分期償還侵占款項，有和解書乙紙存卷足按，認為上訴人經此教訓後，
    應知警惕，當無再犯之虞，本院因認對上訴人所宣告之刑，以暫不執行為適當，
    爰依刑法第七十四條第一款規定併予宣告緩刑二年，以勵自新。
據上論斷，應依刑事訴訟法第四百五十五條之一第一項、第三項、第三百六十八條，
刑法第七十四條第一款判決如主文。
本案經檢察官王秀慧到庭執行職務。
中    華    民    國      九十三      年        四      月    二十三    日
                                      臺灣板橋地方法院刑事第三庭
                                          審判長法  官  胡  堅  勤
                                                法  官  李  君  豪
                                                法  官  王  瑜  玲
右正本證明與原本無異。
不得上訴。
                                                書記官  黃  頌  棻
中    華    民    國      九十三      年        四      月    二十六    日
附錄本案論罪科刑法條全文：
刑法第三百三十五條
意圖為自己或第三人不法之所有，而侵占自己持有他人之物者，處五年以下有期徒刑
、拘役或併科一千元以下罰金。
前項之未遂犯罰之。
附表：
┌──┬────┬─────┬────────┬─────┬──────┐
│編號│發 票 人│票      號│付     款     人│發  票  日│票 面 金 額 │
│    │        │          │                │          │（新臺幣）  │
├──┼────┼─────┼────────┼─────┼──────┤
│ 一 │嘉業公司│NKA0000000│上海商業儲蓄銀行│90．6．23 │二十萬元    │
│    │        │          │南京東路分行    │          │            │
├──┼────┼─────┼────────┼─────┼──────┤
│ 二 │同右    │NKA0000000│同右            │90．5．25 │十萬元      │
│    │        │          │                │          │            │
├──┼────┼─────┼────────┼─────┼──────┤
│ 三 │同右    │NKA0000000│同右            │90．5．26 │十萬元      │
│    │        │          │                │          │            │
├──┼────┼─────┼────────┼─────┼──────┤
│ 四 │同右    │AE0000000 │玉山商業銀行儲蓄│90．5．26 │二十萬元    │
│    │        │          │部              │          │            │
├──┼────┼─────┼────────┼─────┼──────┤
│ 五 │同右    │NKA0000000│上海商業儲蓄銀行│90．5．1  │十五萬元    │
│    │        │（原審判決│南京東路分行    │          │            │
│    │        │誤載為NKA0│                │          │            │
│    │        │344485）  │                │          │            │
└──┴────┴─────┴────────┴─────┴──────┘
